web/comori-od-es/hunspell/ro_simple/ro_simple.aff
# cont... - verbe terimante in g sau c la persoana I singular prezend: ajung,
SFX H Y 116
SFX H g ge-mi g
SFX H g ge-ti g
SFX H g ge-ma g
SFX H g ge-l g
SFX H g ge-o g
SFX H g ge-ne g
SFX H g ge-i g
SFX H d de-ma d
SFX H d de-mi d
SFX H d de-ti d
SFX H d de-l d
SFX H d de-o d
SFX H d de-ne d
SFX H d de-i d
SFX H d de-le d
SFX H c -ma [ui]c
SFX H c -l [ui]c
SFX H c -o [ui]c
SFX H c -ne [ui]c
SFX H c -i [ui]c
SFX H c -le [ui]c
SFX H c -mi [ui]c
SFX H c -ti [ui]c
SFX H 0 e-ma ec
SFX H 0 e-te ec
SFX H 0 e-mi ec
SFX H 0 e-ti ec
SFX H 0 e-l ec
SFX H 0 e-o ec
SFX H 0 e-ne ec
SFX H 0 e-i ec
SFX H 0 e-le ec
SFX H t te-ma t
SFX H t te-mi t
SFX H t te-ti t
SFX H t te-l t
SFX H t te-o t
SFX H t te-ne t
SFX H t te-i t
SFX H t te-le t
SFX H 0 eti-ma .
SFX H 0 eti-va .
SFX H 0 eti-l .
SFX H 0 eti-o .
SFX H 0 eti-ne .
SFX H 0 eti-i .
SFX H 0 eti-le .
SFX H t tandu-ma t
SFX H t tandu-te t
SFX H t tandu-l t
SFX H t tand-o t
SFX H t tandu-se t
SFX H t tandu-si t
SFX H t tandu-si-i t
SFX H t tandu-si-l t
SFX H t tandu-si-o t
SFX H t tandu-si-le t
SFX H t tandu-ne t
SFX H t tandu-va t
SFX H t tandu-i t
SFX H t tandu-le t
SFX H d zandu-ma d
SFX H d zandu-te d
SFX H d zandu-l d
SFX H d zand-o d
SFX H d zandu-se d
SFX H d zandu-si d
SFX H d zandu-si-l d
SFX H d zandu-si-o d
SFX H d zandu-si-le d
SFX H d zandu-ne d
SFX H d zandu-va d
SFX H d zandu-i d
SFX H d zandu-le d
SFX H 0 andu-ma [^a]g
SFX H 0 andu-te [^a]g
SFX H 0 andu-l [^a]g
SFX H 0 and-o [^a]g
SFX H 0 andu-se [^a]g
SFX H 0 andu-si [^a]g
SFX H 0 andu-si-i [^a]g
SFX H 0 andu-si-l [^a]g
SFX H 0 andu-si-o [^a]g
SFX H 0 andu-si-le [^a]g
SFX H 0 andu-ne [^a]g
SFX H 0 andu-va [^a]g
SFX H 0 andu-i [^a]g
SFX H 0 andu-le [^a]g
SFX H ag agandu-ma ag
SFX H ag agandu-te ag
SFX H ag agandu-l ag
SFX H ag agand-o ag
SFX H ag agandu-se ag
SFX H ag agandu-si ag
SFX H ag agandu-si-i ag
SFX H ag agandu-si-l ag
SFX H ag agandu-si-o ag
SFX H ag agandu-si-le ag
SFX H ag agandu-ne ag
SFX H ag agandu-va ag
SFX H ag agandu-i ag
SFX H ag agandu-le ag
SFX H 0 andu-ma [^dtg]
SFX H 0 andu-te [^dtg]
SFX H 0 andu-l [^dtg]
SFX H 0 and-o [^dtg]
SFX H 0 andu-se [^dtg]
SFX H 0 andu-si [^dtg]
SFX H 0 andu-si-i [^dtg]
SFX H 0 andu-si-l [^dtg]
SFX H 0 andu-si-o [^dtg]
SFX H 0 andu-si-le [^dtg]
SFX H 0 andu-ne [^dtg]
SFX H 0 andu-va [^dtg]
SFX H 0 andu-i [^dtg]
SFX H 0 andu-le [^dtg]
PFX H Y 1
PFX H 0 re .

# cont... - verbe terimante in g la persoana I singular prezent: ajung, merg
SFX G Y 1
SFX G 0 -o .
PFX G Y 1
PFX G 0 re .
#end*******************************************************************************



#********************************************************************************
# verbe conjugarea 4.2 (esc) si 4.4 (asc) (v4/I)
#********************************************************************************
SFX I Y 203
SFX I esc esti esc    #prezent
SFX I esc este esc
SFX I esc este-ma esc #prezent imperativ
SFX I esc este-te esc
SFX I esc este-l esc
SFX I esc este-o esc
SFX I esc este-ne esc
SFX I esc este-i esc
SFX I esc im [^i]esc
SFX I esc iti [^i]esc
SFX I esc m iesc
SFX I esc ti iesc
SFX I esc iti-ma [^i]esc #prezent imperativ
SFX I esc iti-l [^i]esc
SFX I esc iti-o [^i]esc
SFX I esc iti-ne [^i]esc
SFX I esc iti-va [^i]esc
SFX I esc iti-i [^i]esc
SFX I esc ti-ma iesc
SFX I esc ti-l iesc
SFX I esc ti-o iesc
SFX I esc ti-ne iesc
SFX I esc ti-va iesc
SFX I esc ti-i iesc
SFX I esc am iesc #imperfect
SFX I esc ai iesc
SFX I esc a iesc
SFX I esc ati iesc
SFX I esc au iesc
SFX I esc eam [^i]esc #imperfect
SFX I esc eai [^i]esc
SFX I esc ea [^i]esc
SFX I esc eati [^i]esc
SFX I esc eau [^i]esc
SFX I esc ind [^i]esc #gerunziu
SFX I esc indu-ma [^i]esc
SFX I esc indu-te [^i]esc
SFX I esc indu-l [^i]esc
SFX I esc ind-o [^i]esc
SFX I esc indu-se [^i]esc
SFX I esc indu-si [^i]esc
SFX I esc indu-si-i [^i]esc
SFX I esc indu-si-o [^i]esc
SFX I esc indu-si-l [^i]esc
SFX I esc indu-si-le [^i]esc
SFX I esc indu-ne [^i]esc
SFX I esc indu-va [^i]esc
SFX I esc indu-i [^i]esc
SFX I esc indu-le [^i]esc
SFX I esc nd iesc
SFX I esc ndu-ma iesc
SFX I esc ndu-te iesc
SFX I esc ndu-l iesc
SFX I esc nd-o iesc
SFX I esc ndu-se iesc
SFX I esc ndu-si iesc
SFX I esc ndu-si-i iesc
SFX I esc ndu-si-o iesc
SFX I esc ndu-si-l iesc
SFX I esc ndu-si-le iesc
SFX I esc ndu-ne iesc
SFX I esc ndu-va iesc
SFX I esc ndu-i iesc
SFX I esc ndu-le iesc
SFX I esc isem [^i]esc #mai mult ca perfect
SFX I esc isesi [^i]esc
SFX I esc ise [^i]esc
SFX I esc iseram [^i]esc
SFX I esc iserati [^i]esc
SFX I esc iseti [^i]esc
SFX I esc isera [^i]esc
SFX I esc sem iesc
SFX I esc sesi iesc
SFX I esc se iesc
SFX I esc seram iesc
SFX I esc sem iesc
SFX I esc serati iesc
SFX I esc seti iesc
SFX I esc sera iesc
SFX I esc i [^i]esc #viitor1
SFX I esc it [^i]esc #viitor2
SFX I iesc i iesc
SFX I esc t iesc
SFX I esc it [^i]esc #participiu
SFX I esc it-o [^i]esc
SFX I esc t iesc #participiu
SFX I esc t-o iesc
SFX I esc ii [^i]esc #prefect simplu
SFX I esc isi [^i]esc
SFX I esc i [^i]esc
SFX I esc iram [^i]esc
SFX I esc irati [^i]esc
SFX I esc ira [^i]esc
SFX I esc i iesc
SFX I esc si iesc
SFX I iesc i iesc
SFX I esc asca iesc
SFX I esc easca [^i]esc
SFX I esc ram iesc
SFX I esc rati iesc
SFX I esc ra iesc
SFX I asc asti asc #prezent
SFX I asc aste asc
SFX I asc aste-ma asc #prezent imperativ
SFX I asc aste-te asc
SFX I asc aste-l asc
SFX I asc aste-o asc
SFX I asc aste-ne asc
SFX I asc aste-i asc
SFX I asc am asc
SFX I asc ati asc
SFX I asc ati-ma asc #prezent imperativ
SFX I asc ati-va asc
SFX I asc ati-l asc
SFX I asc ati-o asc
SFX I asc ati-ne asc
SFX I asc ati-i asc
SFX I asc am asc #imperfect
SFX I asc ai asc
SFX I asc a asc
SFX I asc ati asc
SFX I asc au asc
SFX I asc and asc #gerunziu
SFX I asc andu-ma asc
SFX I asc andu-te asc
SFX I asc andu-l asc
SFX I asc and-o asc
SFX I asc andu-se asc
SFX I asc andu-si asc
SFX I asc andu-si-i asc
SFX I asc andu-si-o asc
SFX I asc andu-si-l asc
SFX I asc andu-si-le asc
SFX I asc andu-ne asc
SFX I asc andu-va asc
SFX I asc andu-i asc
SFX I asc andu-le asc
SFX I asc asem asc #mai mult ca perfect
SFX I asc asesi asc
SFX I asc ase asc
SFX I asc asem asc
SFX I asc aseti asc
SFX I asc asera asc
SFX I asc i asc #viitor 1
SFX I asc at asc #viitor 2
SFX I asc at asc #participiu
SFX I asc at-o asc
SFX I asc ai asc
SFX I asc asi asc
SFX I asc i asc
SFX I asc aram asc
SFX I asc arati asc
SFX I asc ara asc
SFX I 0  este-ma i #prezent imperativ
SFX I 0 este-te i
SFX I 0 este-l i
SFX I 0 este-o i
SFX I 0 este-ne i
SFX I 0 este-i i
SFX I 0 e i
SFX I 0 m i
SFX I 0 ti i
SFX I 0 ti-ma i #prezent imperativ
SFX I 0 ti-va i
SFX I 0 ti-l i
SFX I 0 ti-o i
SFX I 0 ti-ne i
SFX I 0 ti-i i
SFX I 0 am i #imperfect
SFX I 0 ai i
SFX I 0 a i
SFX I 0 ati i
SFX I 0 au i
SFX I 0 nd i #gerunziu
SFX I 0 ndu-ma i
SFX I 0 ndu-te i
SFX I 0 ndu-l i
SFX I 0 nd-o i
SFX I 0 ndu-se i
SFX I 0 ndu-si i
SFX I 0 ndu-si-i i
SFX I 0 ndu-si-o i
SFX I 0 ndu-si-l i
SFX I 0 ndu-si-le i
SFX I 0 ndu-ne i
SFX I 0 ndu-va i
SFX I 0 ndu-i i
SFX I 0 ndu-le i
SFX I 0 sem i #mai mult ca perfect
SFX I 0 sesi i
SFX I 0 se i
SFX I 0 sem i
SFX I 0 seti i
SFX I 0 seram i
SFX I 0 serati i
SFX I 0 sera i
SFX I 0 t i #participiu
SFX I 0 t-o i
SFX I 0 i i  #perfect simplu
SFX I 0 si i
SFX I 0 ram i
SFX I 0 rati i
SFX I 0 ra i
PFX I Y 1
PFX I 0 re .
#end*******************************************************************************
